ACORDAO-COMPLETO-2349645

ACÓRDÃO DE RELAÇÃO

ACÓRDÃO DE RELAÇÃO 2533/2019 ATA 8/2019 - PRIMEIRA CÂMARA

Acórdão 2533/2019-TCU-Primeira Câmara
Os Ministros do Tribunal de Contas da União, reunidos em sessão da Primeira Câmara, ACORDAM, por unanimidade, com fundamento nos arts. 1º, inciso V, e 39 da Lei 8.443/92, c/c o art. 143 do Regimento Interno, em considerar legais para fins de registro os atos de admissão de pessoal a seguir relacionados, e em determinar o destaque do ato referente ao empregado Miguel Alves Pereira Neto (XXX.365.509-XX) , para cumprimento da proposta oferecida pelo Ministério Público, nos termos constante do item 1.7, de acordo com os pareceres emitidos nos autos.
1. Processo TC-Processo 020.680/2018-0 (ATOS DE ADMISSÃO) 
	1.1. Interessados: Antonio Eduardo Matoso Mendes (XXX.461.079-XX) ; Halanna Carneiro Guimarães Bastos (XXX.494.505-XX) ; Larissa Dozzo Nardelli (XXX.869.189-XX) ; Lauren Razzera Stefanon (XXX.197.410-XX) ; Leilane Vieira da Costa (XXX.776.636-XX) ; Leylane Bernardes Forte (XXX.495.053-XX) ; Marcelle Cristina da Silva Bastos Vasconcelos (XXX.516.086-XX) ; Patrezze Machado Chagas (XXX.517.125-XX) ; Rodrigo da Cunha Canto Nery Ferreira (XXX.706.491-XX) 
	1.2. Órgão/Entidade: Empresa Brasileira de Serviços Hospitalares
	1.3. Relator: Ministro Walton Alencar Rodrigues
	1.4. Representante do Ministério Público: Procuradora-Geral Cristina Machado da Costa e Silva
	1.5. Unidade Técnica: Secretaria de Fiscalização de Pessoal (SEFIP) 
	1.6. Representação legal: não há.
	1.7. Determinar à Secretaria de Fiscalização de Pessoal que realize diligência à Empresa Brasileira de Serviços Hospitalares - Ebserh, com o fito de que, em relação ao empregado Miguel Alves Pereira Neto (XXX.365.509-XX) : 
	1.7.1. confirme se o interessado ainda acumula o emprego de técnico de radiologia na Ebserh, com mais dois cargos de técnico de radiologia e imagenologia, na Secretaria de Estado da Saúde de Goiás (data de admissão em 03/01/2011) e no Fundo Municipal de Saúde de Senador Canedo/GO (admissão em 05/09/2014) , de acordo com informações colhidas no sistema RAIS, ano base 2017; 
	1.7.2. envie cópia da declaração de não acumulação de cargos firmada pelo interessado, quando de sua contratação na Ebserh; 
	1.7.3. solicite do interessado a cópia das escalas de horários semanais e diárias às quais está sujeito em cada vínculo, a fim de que se possa aferir a compatibilidade de horários entre os cargos/empregos ocupados, enviando-as à esta Corte de Contas.

Primeira Câmara

Antonio Eduardo Matoso Mendes (XXX.461.079-XX); Halanna Carneiro Guimarães Bastos (XXX.494.505-XX); Larissa Dozzo Nardelli (XXX.869.189-XX); Lauren Razzera Stefanon (XXX.197.410-XX); Leilane Vieira da Costa (XXX.776.636-XX); Leylane Bernardes Forte (XXX.495.053-XX); Marcelle Cristina da Silva Bastos Vasconcelos (XXX.516.086-XX); Patrezze Machado Chagas (XXX.517.125-XX); Rodrigo da Cunha Canto Nery Ferreira (XXX.706.491-XX)

WALTON ALENCAR RODRIGUES

não há.

ATOS DE ADMISSÃO (ADS)